【裁判字號】    95,台非,71
【裁判日期】    950406
【裁判案由】    竊盜
【裁判全文】
最高法院刑事判決                九十五年度台非字第七一號
    上  訴  人  最高法院檢察署檢察總長
    被      告  甲○○
                        5
上列上訴人因被告竊盜案件，對於台灣台中地方法院中華民國九
十五年一月六日第一審確定判決〔九十五年度（非常上訴書誤載
為九十四年度）中簡字第一○號，聲請簡易處刑案號：台灣台中
地方法院檢察署九十四年度速偵字第四三二一號〕，認為違法，
提起非常上訴，本院判決如下：
    主  文
原判決撤銷。
本件公訴不受理。
    理  由
非常上訴理由稱：「按已經提起公訴或自訴案件，在同一法院重
行起訴者，應諭知不受理之判決，刑事訴訟法第三百零三條第二
款定有明文。經查被告甲○○意圖為自己不法之所有，於民國九
十四年十一月二十一日下午五時許，在台中市○○路竊取東哲欣
所有黑色皮包，經警當場查獲；同日晚間十一時三十分許，復在
台中市○○街偷竊陳建藍所有重機車一輛，為警當場查獲。台中
地方法院九十四年度中簡字第三一四○號判決（下簡稱前案），
於九十四年十二月二十日以連續竊盜判處被告有期徒刑四月，並
於同年十二月二十八日將判決書寄存送達於台中市第二警察分局
育才派出所。本案即同院九十五年度（誤載為九十四年度）中簡
字第一○號判決，竟漠視台灣高等法院被告前案紀錄表所載，被
告另犯竊盜罪已於九十四年十二月二日繫屬於原審法院，竟未審
酌前後所犯竊盜罪是否有事實上、或裁判上之一罪關係？仍就被
告竊取東哲欣黑色皮包部分判處有期徒刑三月，而未依法為不受
理之諭知，揆諸上開說明顯有適用法則不當之違法。案經確定，
且對被告不利，爰依刑事訴訟法第四百四十一條、第四百四十三
條提起非常上訴，以資救濟」等語。
本院按已經提起公訴或自訴之案件，在同一法院重行起訴者，應
諭知不受理之判決，刑事訴訟法第三百零三條第二款定有明文。
又檢察官審酌案件情節，聲請第一審法院以簡易判決處刑，此項
聲請與起訴有同一效力，此觀同法第四百五十一條第三項之規定
甚明。查本件被告甲○○於九十四年十一月二十一日下午五時許
，在台中市○○路體育場竊取東哲欣所有黑色背包（內有皮夾一
個、手機一支、新台幣九百元），經警在該體育場十七號門查獲
；同日晚間十一時三十分許，復在台中市○○街與三民路口偷竊
陳建藍所有重機車一輛，為警於翌日下午一時五十分許台中市○
○街查獲。先後經台中地方法院檢察署九十四年十一月二十二日
、二十四日聲請簡易處刑，分別於同年十二月二十二日（本案，
即九十四年度偵字第四三二一號、九十五年度中簡字第一○號）
、十二月二日（前案即九十四年度偵字第一八九八七號、九十四
年度中簡字第三一四○號）繫屬原審法院。前案部分，經原審法
院審理後，認與本案（即竊取黑色背包）部分有連續犯之裁判上
一罪關係，而就本案部分一併審判。於九十四年十二月二十日以
九十四年度中簡字第三一四○號判決，論被告以連續竊盜罪處有
期徒刑四月。並於同年月二十八日將判決書寄存於台中市警察局
第二分局育才派出所以為送達。而於九十五年一月十八日確定。
則同一事實之一部既經起訴，本件部分之聲請，即屬重複起訴。
法院就此部分，原應為不受理之諭知。乃本件原確定判決（即九
十五年度中簡字第一○號）疏未注意被告另有裁判上一罪關係之
竊盜罪部分已先於九十四年十二月二日繫屬於原審法院，並經判
決，仍依聲請就重行起訴之竊盜東哲欣黑色背包部分於九十五年
一月六日從實體上判處被告竊盜罪有期徒刑三月確定（九十五年
一月二十二日），而未依法為不受理之諭知。有各該偵查、刑事
卷證可按。揆諸前開說明，原確定判決即有判決適用法則不當之
當然違背法令。案經確定，且於被告不利，非常上訴意旨執以指
摘，洵有理由。爰依法將原判決撤銷，改判諭知公訴不受理，以
資救濟。
據上論結，應依刑事訴訟法第四百四十七條第一項第一款後段、
第三百零三條第二款，判決如主文。
中    華    民    國  九十五  年    四    月    六    日
                      最高法院刑事第四庭
                          審判長法官  吳  雄  銘
                                法官  池  啟  明
                                法官  劉  介  民
                                法官  郭  毓  洲
                                法官  韓  金  秀
      本件正本證明與原本無異
                                      書  記  官
中    華    民    國  九十五  年    四    月    十    日
                                                      Ｙ


司法院資訊處製作；財團法人民間司法改革基金會備份。
